臺灣桃園地方法院小額民事判決
111年度壢保險小字第212號
原      告  明台產物保險股份有限公司

法定代理人  長瀬耕一
訴訟代理人  陳振盛  
被      告  劉展良  

上列當事人間請求損害賠償事件，本院於民國111年5月24日言詞
辯論終結，判決如下：
    主      文
一、被告應給付原告新臺幣參萬肆仟貳佰陸拾陸元，及自民國一
    百一十一年四月三十日起至清償日止，按年利率百分之五計
    算之利息。
二、訴訟費用新臺幣壹仟元由被告負擔。　　
三、本判決得假執行。
　　理 由 要 領
一、本件除下列理由要領外，依民事訴訟法第436條之18第1項規
    定，僅記載主文，其餘省略。
二、原告起訴主張被告於民國109年6月16日17時32分許，駕駛車
    牌號碼000-0000號自用小客車行經桃園市○○區○○路○段000號
    處時，因駕駛不慎而撞擊由原告所承保、訴外人莊薪益駕駛
    、訴外人品保企業有限公司所有車牌號碼為000-0000之自用
    小客車（下稱系爭車輛），並致系爭車輛受損（下稱本件事
    故），系爭車輛經修復後費用為新臺幣（下同）96,974元（
    工資7,184元、烤漆9,360元、零件80,430元）。原告並已依
    約全數理賠完畢，故依保險法第53條之規定取得上揭損失之
    代位權。又零件部分修復費用折舊後為17,722元，故依民法
    第184條第1項前段、第191條之2、保險法第53條規定請求被
    告給付34,266元，及自起訴狀繕本送達翌日起至清償日止，
    按年利率5％計算之利息等語，業據提出與所述相符之道路交
    通事故當事人登記聯單、系爭車輛汽車保險單、估價單、統
    一發票、明台產物保險股份有限公司汽車險理賠申請書及賠
    款同意書等為證，並經本院依職權調閱本件交通事故調查卷
    宗核閱無訛。而被告到庭亦不爭執上揭事實、本件事故之肇
    事責任、系爭車輛修理費用金額，堪認原告主張為真實。至
    於被告辯稱伊在服刑中，待刑期結束再為清償等語，屬履行
    能力問題，不影響其依法所負之損害賠償責任。從而，原告
    依據民法第184條第1項前段、第191條之2、保險法第53條規
    定訴請如主文第1項所示，為有理由，應予准許。
中　　華　　民　　國　　111 　年　　6 　　月　　8 　　日
                  中壢簡易庭      法  官  張博鈞
以上為正本係照原本作成。
如不服本判決，應於送達後20日內，向本院提出上訴狀並表明上
訴理由，如於本判決宣示後送達前提起上訴者，應於判決送達後
20日內補提上訴理由書（須附繕本）。
如委任律師提起上訴者，應一併繳納上訴審裁判費。
中　　華　　民　　國　　111 　年　　6 　　月　　8 　　日
                                  書記官  張季容
附錄：
一、民事訴訟法第436條之24第2項：
    對於小額程序之第一審裁判上訴或抗告，非以其違背法令為
    理由，不得為之。
二、民事訴訟法第436條之25：
    上訴狀內應記載上訴理由，表明下列各款事項：
    （一）原判決所違背之法令及其具體內容。
    （二）依訴訟資料可認為原判決有違背法令之具體事實。
三、民事訴訟法第471 條第1 項：（依同法第436 條之32第2 項
    規定於小額事件之上訴程式準用之）上訴狀內未表明上訴理
    由者，上訴人應於提起上訴後20日內，提出理由書於原第二
    審法院；未提出者，毌庸命其補正，由原第二審法院以裁定
    駁回之。
附表：零件部分折舊（單位：新臺幣）
----- 折舊時間           金額 第1年折舊值        80,430×0.369=29,679 第1年折舊後價值    80,430-29,679=50,751 第2年折舊值        50,751×0.369=18,727 第2年折舊後價值    50,751-18,727=32,024 第3年折舊值        32,024×0.369=11,817 第3年折舊後價值    32,024-11,817=20,207 第4年折舊值        20,207×0.369×(4/12)=2,485 第4年折舊後價值    20,207-2,485=17,722 上開折舊後零件加計工資7,184元、烤漆9,360元，共計34,266元。